【裁判字號】    99,易,2043
【裁判日期】    990803
【裁判案由】    傷害
【裁判全文】
臺灣臺中地方法院刑事判決              99年度易字第2043號
公  訴  人  臺灣臺中地方法院檢察署檢察官
被      告  乙○○
上列被告因傷害案件，經檢察官提起公訴（99年度偵字第12269
號），本院判決如下：
    主    文
乙○○傷害人之身體，處拘役貳拾伍日，如易科罰金，以新臺幣
壹仟元折算壹日。
    犯罪事實
一、乙○○與甲○○原係舊識，乙○○之子張勝傑亦因而結識甲
    ○○之子周俊賢。緣周俊賢向張勝傑商借汽車使用，後不慎
    與人發生車禍事故，導致所借用之車輛受損，乙○○乃與甲
    ○○相約於民國九十八年十月七日晚間，在乙○○位於臺中
    縣龍井鄉○○○路○段五０號之住處內，商討車輛損壞如何
    賠償之事宜。後因雙方在賠償金額上認知有所差距，導致協
    商賠償未能獲致妥善之處理結果；在討論過程中，乙○○並
    因而心生不滿，旋基於傷害人身體之犯意，徒手毆打甲○○
    數拳，致甲○○受有右臉、上唇及下巴擦傷等傷害。
二、案經甲○○訴請臺灣臺中地方法院檢察署檢察官偵查起訴。
    理    由
一、按被告以外之人（包括證人、鑑定人、告訴人、被害人及共
    同被告等）於審判外之陳述雖不符刑事訴訟法第一百五十九
    條之一至之四等四條之規定，而經當事人於審判程序同意作
    為證據，法院審酌該言詞陳述或書面陳述作成時之情況，認
    為適當者，亦得為證據；當事人、代理人或辯護人於法院調
    查證據時，知有刑事訴訟法第一百五十九條第一項不得為證
    據之情形，而未於言詞辯論終結前聲明異議者，視為有前項
    之同意，同法第一百五十九條之五定有明文。立法意旨在於
    傳聞證據未經當事人之反對詰問予以核實，原則上先予排除
    ；惟若當事人已放棄反對詰問權，於審判程序中表明同意該
    等傳聞證據可作為證據；或於言詞辯論終結前未聲明異議，
    基於尊重當事人對傳聞證據之處分權及證據資料愈豐富，愈
    有助於真實發見之理念，且強化言詞辯論主義，使訴訟程序
    得以順暢進行，上開傳聞證據亦均具有證據能力。本件被告
    乙○○已於本審理時當庭表示就告訴人甲○○於偵查中關於
    遭被告毆打致受有右臉、上唇及下巴擦傷等傷害等之指陳，
    暨證人即嗣後到場目賭現場景況周俊賢之偵查中之言詞陳述
    內容並無異見（見本院卷第18頁），且於本院言詞辯論終結
    前未聲明異議，經本院審酌告訴人甲○○及證人周俊賢此部
    分陳述作成時之客觀狀況，並無任何不當施壓或干擾，亦未
    有事證顯示其有遭受不當取供之情形，因認以之作為本件之
    證據亦屬適當，依上開刑事訴訟法第一百五十九條之五第一
    項之規定，自得作為證據使用，合先敘明。
二、上開事實，業據被告乙○○於本院審理時供認不諱，核與告
    訴人甲○○與證人周俊賢先後於偵查中所指訴與證述之情節
    皆大致相符（見他字卷第19頁至第21頁），並有光田醫療社
    團法人光田綜合醫院診斷證明書一紙附卷可憑（見他字卷第
    3頁），足見被告所為上開自白確與客觀事實相符，堪予採
    信。準此，本件事證業臻明確，被告之犯行洵堪認定。
三、核被告乙○○所為，應係犯刑法第二百七十七條第一項之傷
    害罪。另按行為人就同一犯罪構成事實，以單一行為之數個
    舉動接續進行，實現一個犯罪構成要件，侵害同一法益，雖
    接續犯於犯罪行為完畢之前，其各個舉動與該罪之構成要件
    相符，但行為人主觀上係以其各個舉動僅為全部犯罪行為之
    一部，而客觀上，亦僅認係實施一個犯罪，是以僅成立一個
    罪名（最高法院71年度台上字第2837號判例參照）。本件被
    告因賠償事宜上之歧見，與告訴人甲○○發生嫌隙，遂於前
    揭時地，基於傷害故意，徒手拳擊告訴人數拳，其雖為多次
    傷害之舉動，然就被告之主觀面而言，其前後之傷害行為均
    係基於相同原因，而客觀面上，被告實施傷害行為之舉動，
    前後連貫，事發地點、位置亦無歧異，而被害之人復僅為告
    訴人，揆諸上開說明，應認被告之上開各個傷害行為均為全
    部犯罪行為之一部，為接續犯，僅論以一普通傷害罪。爰審
    酌被告不思理性與人溝通，僅因與告訴人於賠償事宜上之溝
    通未獲致完善解決，雙方認知仍存有差距，即出於一時激憤
    ，恣意毆打告訴人，致告訴人受有如犯罪事實欄所載之傷勢
    ，顯見被告法治觀念淡薄，行為實不足取，且被告迄今尚未
    能與告訴人達成和解，圖思以何種方式能稍事彌補告訴人因
    被告本件犯行所遭受身心之損害，進而獲致告訴人之諒解，
    暨告訴人之傷勢狀況尚屬輕微，被告犯後終能坦承犯行，犯
    罪後態度尚稱良好等一切情狀，量處如主文所示之刑，並諭
    知易科罰金之折算標準。
據上論斷，應依刑事訴訟法第二百九十九條第一項前段，刑法第
二百七十七條第一項、第四十一條第一項前段，刑法施行法第一
條之一第一項、第二項前段，判決如主文。
本案經檢察官丙○○到庭執行職務。
中    華    民    國    99    年    8     月    3     日
                  刑事第三庭  法  官  陳思成
以上正本證明與原本無異。
如不服本判決應於收受判決後10日內向本院提出上訴書狀，並應
敘述具體理由；其未敘述上訴理由者，應於上訴期間屆滿後20日
內向本院補提理由書（均須按他造當事人之人數附繕本）「切勿
逕送上級法院」。
                              書記官
中    華    民    國    99    年    8     月    3     日
附錄論罪科刑法條
刑法第二百七十七條第一項
傷害人之身體或健康者，處三年以下有期徒刑、拘役或一千元以
下罰金。

司法院資訊處製作；財團法人民間司法改革基金會備份。
